臺灣高等法院臺中分院刑事裁定　　　　100年度毒抗字第926號
抗　告　人　葉玉甄
即　被　告
上列抗告人即被告因違反毒品危害防制條例案件，經檢察官聲請
送觀察、勒戒，不服臺灣臺中地方法院中華民國100年9月29日第
一審裁定（100年度毒聲字第681號，聲請案號：臺灣臺中地方法
院檢察署100年度聲觀字第565號），提起抗告，本院裁定如下：
    主  文
抗告駁回。
    理  由
一、本件抗告意旨略以：抗告人即被告葉玉甄於民國100年5月12
    日凌晨4時許前往「優勝美地汽車旅館」聚會，到達後10分
    鐘，警方即展開臨檢、搜索，抗告人自信絕無吸食毒品，相
    當坦承並接受驗尿，然卻經檢察官告知檢驗出MDMA毒品陽性
    反應，抗告人甚感詫異。抗告人經警方採尿送驗後，為保真
    實性，乃於隔日即100年5月13日自費前往彰化市○○路「東
    林醫事檢驗所」檢驗，結果並無MDMA毒品反應，詎原偵查並
    不採信該報告，僅稱該報告檢驗之方法或技術為何無所知悉
    ，故請函查「東林醫事檢驗所」，其檢驗之方法為何，因依
    據毒物殘留體內，需時一週以上始有可能完全由人體代謝完
    畢，本件既經警方於100年5月12日臨檢查獲，並檢驗尿液中
    有MDMA毒品反應，則隔日亦一定會有殘留物，經檢驗一定會
    有陽性反應，但100年5月13日「東林醫事檢驗所」卻驗無MD
    MA毒品反應，是以100年5月12日之檢驗結果確實有疑義。爰
    請求撤銷原裁定，另為適法之裁定云云。
二、毒品危害防制條例第20條第1項規定：「犯第10條之罪者（
    即施用第一級、第二級毒品罪），檢察官應聲請法院裁定，
    或少年法院（地方法院少年法庭）應先裁定，令被告或少年
    入勒戒處所觀察、勒戒，其期間不得逾二月」。
三、經查，(一)抗告人葉玉甄基於施用第二級毒品MDMA（俗稱搖頭
    丸）之犯意，於100年5月12日上午11時10分採尿起回溯96小
    時內某時，在不詳處所，以不詳方式，施用第二級毒品MDMA
    一次之事實，雖為抗告人所否認，惟抗告人於100年5月12日
    上午11時10分許為警所採集之尿液，經送請詮昕科技股份有
    限公司以氣相層析質譜儀檢驗結果，MDMA濃度914ng/ml，判
    為MDMA陽性，此有該公司出具之100年5月25日編號00000000
    號尿液檢驗報告（參警卷第8頁），及尿液採證同意書、犯
    罪嫌疑人尿液監管紀錄表（參警卷第3、9頁）各一份在卷可
    佐。而按氣相層析質譜儀係目前最常採用以測試嫌疑人有無
    施用毒品之確認方法，蓋在良好的操作條件下，以氣相層析
    質譜儀作藥物及其代謝產物之定性及定量分析，將可排除偽
    陽性之可能，幾乎不會有偽陽性反應產生（參行政院國軍退
    除役官兵輔導委員會臺北榮民總醫院83年4月7日北總內字
    第03059號函）；又按常人如未施用毒品，其尿水中當無呈
    毒品藥物陽性反應，倘有施用者，約百分之70於24小時內自
    尿中排出，約百分之90於96小時自尿中排出，故推算施用時
    間距採尿時間最長可能不會超過四日（參行政院衛生署藥物
    食品檢驗局81年2月8日藥檢壹字第001156號函）。茲抗告
    人於100年5月12日上午11時10分許所採集之尿液，經以氣相
    層析質譜分析法檢驗結果，既呈MDMA陽性反應，自足認抗告
    人於採尿時往前回溯96小時內之某時，確有施用第二級毒品
    MDMA之事實。(二)抗告人並不承認100年5月12日被查獲當天有
    施用MDMA，檢察官聲請觀察勒戒意旨亦僅稱抗告人「於100
    年5月12日上午11時10分為警採集尿液回溯96小時內之某時
    ，在不詳處所，以不詳方式，施用第二級毒品MDMA一次」（
    詳檢察官聲請書），並未指明抗告人於100年5月12日在被查
    獲地點有施用MDMA，再參諸本件檢出之MDMA代謝濃度僅914n
    g/ml，已屬甚低等情，足見抗告人並非於100年5月12日在被
    查獲地點施用MDMA，其在經警查獲採尿時，應係之前施用MD
    MA後可代謝出該毒品之最後一天，是以其於隔天即100年5月
    13日再自行採尿檢驗，而偵測不出有MDMA，乃屬當然之事。
    從而，本件自非能以抗告人於100年5月13日自行檢驗尿液之
    報告，偵測不出有MDMA，即謂前揭詮昕科技股份有限公司之
    檢驗有疑義，不可採信，本件抗告人聲請向「東林醫事檢驗
    所」函查檢驗方法為何，自無必要。
四、綜上，抗告人前未曾有因施用毒品案件，經送執行觀察、勒
    戒或強制戒治之紀錄，此有臺灣高等法院被告前案紀錄表在
    卷可考。抗告人因初犯施用第二級毒品罪，原審依檢察官之
    聲請裁定抗告人應送勒戒處所觀察、勒戒，依前揭法條規定
    ，並無不合。抗告人仍執前詞提起抗告，為無理由，應予駁
    回。
據上論斷，應依刑事訴訟法第412條，裁定如主文。
中    華    民    國   100    年    10    月    31    日
            刑事第七庭    審判長法  官  林  榮  龍
                                法  官  王  義  閔
                                法  官  李  秋  娟
以上正本證明與原本無異。
不得再抗告。
                                書記官  詹  錫  朋
中    華    民    國   100    年    11    月    1     日